ja: 狩猟用コールタイプ: アントラーラトル; ボックス; ダイアフラム; 電子式; マウスブローン; ポット/スレート; プッシュボタン; チューブ; ホイッスル; その他
zh-CN: 狩猎哨类型: 鹿角发声筒; 盒式; 膜片式; 电子; 嘴吹式; 石板盆式; 按键式; 管式; 哨子; 其他
fr: Type d’appeau de chasse: Cliquetis de bois; À boîte; À diaphragme; Électronique; Soufflé à la bouche; Pot/ardoise; Bouton-poussoir; Tube; Sifflet; Autre
pt-BR: Chamada de caça tipo: Chocalho de chifre; Caixa; Diafragma; Eletrônico; Sopro; Panela/ardósia; Botão de pressão; Tubo; Apito; Outro
el: Τύπος κράχτη (κυνηγιού): Κροτάλισμα κεράτων; Κουτί; Διάφραγμα; Ηλεκτρονικός; Πνευστός; Κράχτης πλάκας/δοχείου; Με κουμπί; Σωλήνας; Σφυρίχτρα; Άλλο
pt-PT: Tipo de chamada de caça: Chocalho de chifres; Caixa; Diafragma; Eletrónico; De sopro; Pote/ardósia; Botão de pressão; Tubo; Apito; Outro
ru: Тип охотничьего манка: Рога для вабика; Коробчатый; Диафрагма; Электронный; Духовой; «Тарелочка»/сланцевый; Кнопочный; Трубчатый; Свисток; Другое
ro-RO: Tipul de apel de vânătoare: Coarne pentru zgomot; Cutie; Diafragmă; Electronic; Acționat cu gura; Cutie de rezonanță/ardezie; Cu buton; Tub; Fluier; Altele
bg-BG: Вид звукова примамка: Изкуствени рога; Кутия; Диафрагма; Електронна; За надуване с уста; Гърненце/плоча; С бутон; Тръба; Свирка; Друго
lt-LT: Medžioklės šauksmo tipas: Ragų barškalas; Dėžutė; Diafragma; Elektroninis; Pučiamas burna; Puodelis / plokštelė; Mygtukinis; Vamzdelis; Švilpukas; Kita
da: Type af lokkekald: Raslegevir; Boks; Membran; Elektronisk; Mundblæst; Gryde/skifer; Trykknap; Rør; Fløjte; Andet
sk-SK: Typ loveckého vábca: Vábnička z parohov; Skrinková vábnička; Membránová vábnička; Elektronická vábnička; Ústna vábnička; Trecia vábnička; Tlačidlová vábnička; Rúrková vábnička; Píšťalka; Iné
es: Llamador de caza: Sonajero de astas; Caja; Diafragma; Electrónico; Soplado con la boca; Pizarra/cazuela; Botón de presión; Tubo; Silbato; Otro
fi: Houkutuspillin tyyppi: Sarvikolistin; Laatikko; Kalvo; Elektroninen; Suulla puhallettava; Ruukku/liuskekivi; Painonappi; Putki; Pilli; Muu
it: Tipo di richiamo di caccia: Corna tintinnanti; Richiamo a scatola; Richiamo a diaframma; Elettronico; A bocca; Richiamo in ardesia; A pulsante; A tubo; A fischio; Altro
pl: Typ wabika myśliwskiego: Grzechotka z poroża; Wabik pudełkowy; Wabik przeponowy (membranowy); Elektroniczny; Wabik ustny; Wabik łupkowy; Wabik przyciskowy; Wabik tubowy; Gwizdek; Inne
de: Typ des Jagdlockrufs: Klapperhörner; Kastenlocker; Mundblättchen; Elektronisch; Mundgeblasen; Topf-/Schieferlocker; Druckknopf; Röhrenlocker; Pfeife; Sonstiges
nl: Jachtlokroep type: Ratelgewei; Lokdoosje; Diafragma-lokker; Elektronisch; Mondgeblazen; Pot/leisteen; Drukknop; Buis; Fluitje; Overig
sv: Typ av lockrop (jakt): Hornskrammel; Låda; Membran; Elektronisk; Munblåst; Skiffer/kruka; Tryckknapp; Tub; Visselpipa; Övrigt
tr: Av düdüğü türü: Boynuz sesi; Kutu; Diyafram; Elektronik; Üflemeli; Çanak/arduvaz; Basmalı düğme; Boru; Düdük; Diğer
hu: Vadászsíp típusa: Agancscsörgető; Dobozos; Membrános; Elektronikus; Szájjal fújt; Edényes / palás; Nyomógombos; Csöves; Sípos; Egyéb
th: ประเภทเสียงเรียกสัตว์: เขากวางกระทบกัน; กล่องไม้; แผ่นไดอะแฟรม; อิเล็กทรอนิกส์; แบบเป่า; หม้อ/กระดานชนวน; ปุ่มกด; ท่อเสียง; นกหวีด; อื่นๆ
vi: Loại tiếng gọi săn bắn: Sừng hươu tạo tiếng kêu; Hộp kêu; Còi màng; Còi điện tử; Còi thổi bằng miệng; Còi dạng đĩa/đá phiến; Còi bấm nút; Còi dạng ống; Còi huýt; Khác
en: Hunting call type: Antler rattle; Box; Diaphragm; Electronic; Mouth-blown; Pot/slate; Push-button; Tube; Whistle; Other
zh-TW: 狩獵誘鳴器類型: 鹿角撞擊器; 盒式; 振膜式; 電子式; 口吹式; 鍋型/石板; 按鈕式; 管狀; 哨子; 其他
cs: Typ lovecké vábničky: Ráčna (paroží); Skříňková vábnička; Membránová vábnička; Elektronická vábnička; Ústní; Břidlicová / třecí; Tlačítková; Trubicová; Píšťalka; Ostatní
hr-HR: Vrsta lovačkog poziva: Rogovi za zveckanje; Kutija; Dijafragma; Elektronička; Za puhanje; Lonac/škriljevac; Na gumb; Tuba; Zviždaljka; Ostalo
nb: Jaktlokkekalltype: Skranglehorn; Lokkeboks; Munnbrikke; Elektronisk; Munnblåst; Gryte/skifer; Trykknapp; Rør; Fløyte; Annet
sl-SI: Vrsta lovske vabilne piščali: Rogovje za rožljanje; Škatlasta piščal; Membrana; Elektronsko; Na ustnik; Lonček/skrilavec; Na gumb; Cev; Piščalka; Drugo
ko: 사냥용 호출 유형: 사슴뿔 래틀; 박스; 다이아프램; 전자식; 입으로 부는 방식; 팟/슬레이트; 푸시 버튼식; 튜브식; 호루라기; 기타